Inventaris van het archief van De Bond van Nederlandse Militaire Oorlogs- en dienstslachtoffers (BNMO) en daarbij gedeponeerde archieven, (1933) 1945-2008 (2011)
Nationaal Archief, Den Haag
- Stichting WVF-Commissie Nederland, 1980-2007, 12
  - Stukken van bijzondere aard, 12.B
    - Deelname aan activiteiten, vergaderingen en bijeenkomsten FMAC/WVF, 12.B.6
      - Deelname aan de vergaderingen van de Federatieraad van FMAC/WVF, 12.B.6.2
        - Stukken betreffende de deelname aan de 42e vergadering te Athene., 1984; 2754
        - Stukken betreffende de deelname aan de 48e vergadering te Bangkok., 1990; 2755
        - Verslag van de deelname aan de 48e vergadering te Bangkok., 1990; 2756
        - Stukken betreffende de deelname aan de 54e vergadering te Marrakech., 1995; 2757
        - Stukken betreffende de deelname aan de 57e vergadering te Parijs., 2000; 2758
      - Bijeenkomsten, activiteiten van FMAC/WVF, 12.B.6.3
        - Correspondentie inzake aangelegenheden betreffende deFédération Mondiale des Anciens Combattants/World Veterans Federation (FMAC/WVF), aan de Algemene Vergadering van deFinnish War Veterans Federation., 1981; 2759
        - Stukken betreffende de deelname van de Stichting WVF-Commissie Nederland aan 2nd World Meeting of War Veterans, Resistants, and War Victims te Wenen., 1986; 2760
        - Stukken betreffende de deelname van de Stichting WVF-Commissie Nederland aan het samenwerkingsverband met de BNMO en het Legiun Veteran Republik Indonesia (LVRI)., 1987; 2761
        - Stukken betreffende de deelname van de Stichting WVF-Commissie Nederland aan de 5th International Conference on Legislation concerning veterans en War Victims te Bad Ischl (21 tot 24 april 1988)., 1987-1988; 2762
        - Eindrapport van de delegatie van de Stichting WVF-Commissie Nederland inake de deelname aan de 5th International Conference on Legislation concerning veterans en War Victims te Bad Ischl., 1988; 2763
        - Eindrapport van de delegatie van de Stichting WVF-Commissie Nederland inzake de deelname aan de 51e Vergadering van de Federatieraad en de bijeenkomst van de Commissie Vrouwen van de Fédération Mondiale des Anciens Combattants/World Veterans Federation (FMAC/WVF) te Taipei., 1993; 2764
        - Stukken betreffende de deelname van de Stichting WVF-Commissie Nederland de 6e Conference on Legislation van de Fédération Mondiale des Anciens Combattants/World Veterans Federation (FMAC/WVF) te Lissabon., 1993-1994; 2765
        - Nota's, correspondentie en verslagen van vergaderingen van de werkgroep inzake resolutiie 29 van de 21e Algemene Vergadering van de Fédération Mondiale des Anciens Combattants/World Veterans Federation (FMAC/WVF)., 1995-1997; 2766
        - Stukken betreffende de deelname van de Stichting WVF-Commissie Nederland aan de 2e Conference on Peace and Security in the Mediterranean van de Fédération Mondiale des Anciens Combattants/World Veterans Federation (FMAC/WVF) te Catania., 1997-1999; 2767
        - Stukken betreffende de deelname van de Stichting WVF-Commissie Nederland aan de Meeting of the Coordinating Committee on Disarmement te (28 en 29 oktober 1983)., 1983-1984; 2768
        - Stukken betreffende de deelname van de Stichting WVF-Commissie Nederland aan de Meeting of the Coordinating Committee on Disarmement te Moskou (13 en 14 maart 1984)., 2769
        - Stukken betreffende de deelname van de Stichting WVF-Commissie Nederland aan de Meeting of the Coordinating Committee on Disarmement te Belgrado (18,19 en 20 oktober 1984)., 2770
        - Stukken betreffende de deelname van de Stichting WVF-Commissie Nederland aan bijeenkomsten van het Standing Committee on European Affairs., 1983; 2771
        - Stukken betreffende de deelname van de Stichting WVF-Commissie Nederland aan bijeenkomsten van het Standing Committee on European Affairs., 1984; 2772
        - Stukken betreffende de deelname van de Stichting WVF-Commissie Nederland aan bijeenkomsten van het Standing Committee on European Affairs., 1985; 2773
        - Stukken betreffende de deelname van de Stichting WVF-Commissie Nederland aan bijeenkomsten van het Standing Committee on European Affairs., 1986; 2774
        - Stukken betreffende de deelname van de Stichting WVF-Commissie Nederland aan bijeenkomsten van het Standing Committee on European Affairs., 1987-1991; 2775
        - Stukken betreffende de deelname van de Stichting WVF-Commissie Nederland aan de 17e bijeenkomst van het Standing Committee on European Affairs van de Fédération Mondiale des Anciens Combattants/World Veterans Federation (FMAC/WVF) te Pula., 1999-2000; 2776
        - Stukken betreffende de deelname van de Stichting WVF-Commissie Nederland aan de 18e bijeenkomst van het Standing Committee on European Affairs van de Fédération Mondiale des Anciens Combattants/World Veterans Federation (FMAC/WVF) te Nicosia., 2002; 2777
        - Stukken betreffende de deelname van de Stichting WVF-Commissie Nederland aan de 19e bijeenkomst van het Standing Committee on European Affairs van de Fédération Mondiale des Anciens Combattants/World Veterans Federation (FMAC/WVF) te Zagreb., 2004; 2778
        - Condoleance-brief bij het overlijden van Yitzhak Rabin aan de WVF-council Israël van de Stichting WVF-council Nederland., 1995; 2779